臺灣板橋地方法院刑事判決　　　　　　　96年度訴字第4109號
公　訴　人　臺灣板橋地方法院檢察署檢察官
被　　　告　甲○○
　　　　　　　　　　（現於臺灣臺北監獄臺北分監另案執行）
上列被告因違反毒品危害防制條例案件，經檢察官提起公訴（九
十五年度毒偵字第六七六三號、七一○七號），本院判決如下：
    主  文
一、甲○○施用第一級毒品，處有期徒刑壹年，減為有期徒刑陸
    月。
二、甲○○施用第二級毒品，處有期徒刑肆月，減為有期徒刑貳
    月。
三、甲○○施用第二級毒品，處有期徒刑肆月。
四、甲○○以上經宣示之有期徒刑，應執行有期徒刑拾壹月。
    事  實
一、甲○○前因違反公職人員選舉罷免法案件，經福建金門地方
    法院以九十一年度連簡字第六號判處有期徒刑六月確定。其
    曾因施用毒品違反毒品危害防制條例案件，經檢察官送勒戒
    處所觀察、勒戒後，認無繼續施用毒品之傾向，而於民國九
    十二年十一月七日執行完畢釋放，並由臺灣板橋地方法院檢
    察署檢察官以九十二年度毒偵緝字第四八六號為不起訴處分
    確定。復因連續施用第一級毒品違反毒品危害防制條例案件
    ，經本院以九十四年度訴字第二三九○號判處有期徒刑八月
    確定。以上經宣示之有期徒刑嗣經裁定減刑為有期徒刑三月
    及四月，並接續執行，現仍執行中。
二、詎甲○○猶不知戒除毒癮，先後為下列施用毒品之行為：
  (一)甲○○基於施用第一級毒品之犯意，於九十五年九月三十日
    零時許為警採集尿液前二十三小時內某時，在不詳處所，以
    不詳之方式施用第一級毒品海洛因乙次。
  (二)甲○○基於施用第二級毒品之犯意，於九十五年九月二十九
    日十七時許，在臺北縣板橋市○○街一巷二號六○五室，以
    燒烤成煙而吸食煙氣之方式，施用第二級毒品甲基安非他命
    乙次。
  (三)甲○○另於施用第二級毒品之犯意，於九十六年六月三十日
    十五時許，在其友人位於臺北縣土城市○○路附近某址之住
    處內，以燒烤成煙而吸食煙氣之方式，施用第二級毒品甲基
    安非他命乙次。
三、嗣先後於九十五年九月三十日零時許及九十六年七月一日二
    時許，分別為警在臺北縣板橋市○○街一巷二號六○五室及
    臺北縣土城市○○路五六號前查獲，經採集尿液囑託鑑定後
    查悉上情。
四、案經臺北縣政府警察局板橋分局、新店分局移送臺灣板橋地
    方法院檢察署檢察官偵查起訴。
    理  由
一、犯罪事實之認定：
  (一)被告甲○○上揭兩度施用甲基安非他命之犯罪事實，業據其
    自白不諱，而其先後兩次為警查獲後經採集尿液囑託鑑定結
    果，亦均甲基安非他命陽性反應，有臺灣檢驗科技股份有限
    公司出具之濫用藥物尿液檢驗報告二份及臺北縣政府警察局
    尿液檢體收件還件簽收紀錄表乙份（被告當時冒用陳鋒榮名
    義，其冒名應訊所涉偽造文書部分業由檢察官另案聲請簡易
    判決處刑）及臺北縣政府警察局新店分局偵辦毒品危害防制
    條例通緝案被移送者姓名代碼對照表各乙份附卷可稽，堪信
    其前開自白應與事實相符。
  (二)又被告對前揭施用海洛因之犯行雖矢口否認，辯以並無施用
    海洛因之情事云云。惟查：被告於九十五年九月三十日三時
    許為警採集尿液囑託臺灣檢驗科技股份有限公司鑑定結果，
    經該公司以酵素免疫分析法篩檢，並再以氣相層析質譜儀分
    析法確認結果，被告尿液檢體除呈甲基安非他命類陽性反應
    外，亦呈嗎啡（即海洛因進入人體後之代謝物）陽性反應，
    此有卷附該公司濫用藥物尿液檢驗報告及臺北縣政府警察局
    尿液檢體收件還件簽收紀錄表各乙紙可據。按海洛因經注射
    入人體後，約百分之八十於二十四小時內自尿中排出，一般
    而言，尿液中能否驗出嗎啡陽性反應，與其投與方式，投與
    量、個人體質、採尿時間與檢驗儀器之精密度等諸多因素有
    關，國外曾有文獻報導，注射六毫克之海洛因鹽酸鹽，其代
    謝嗎啡之平均可檢出時限約為二十六小時，此有行政院衛生
    署藥物食品檢驗局八十一年九月八日（八一）藥檢壹字第八
    一一四八八五號函在卷可稽，被告於九十五年九月三十日三
    時採尿送驗，既呈嗎啡陽性反應，依上開說明，其於該採尿
    時往前回溯二十六小時之時間內，必曾施用海洛因，惟被告
    於同日零時為警查獲後至採尿之時之期間內，係在警察機關
    偵查之中，當無施用海洛因之可能，應扣除此段時間而認定
    被告於九十五年九月三十日零時前回溯二十三小時內之某時
    許，曾施用海洛因乙次。依上述說明，被告所辯實屬圖卸之
    詞，無足採信，其如事實欄所載施用海洛因乙次之事實，亦
    堪為認定。
  (三)又被告有事實欄所載因施用毒品違反毒品危害防制條例而受
    觀察勒戒、不起訴處分、有罪判決及執行等情形，此亦有臺
    灣高等法院被告前案紀錄表在卷可憑。
  (四)是以本件事證明確，被告於觀察勒戒執行完畢釋放後五年內
    三犯施用海洛因及甲基安非他命之行為，堪為認定，應予依
    法論科。
二、論罪科刑之法律適用：
  (一)按海洛因、甲基安非他命分別為毒品危害防制條例第二條第
    二項第一款、第二款所定之第一級毒品及第二級毒品，核被
    告所為，係犯同條例第十條第一項之施用第一級毒品罪，及
    同條例第十條第二項之施用第二級毒品罪。其施用前後持有
    海洛因、甲基安非他命之低度行為均為施用之高度行為所吸
    收，不另論罪。被告所犯上開三罪，犯意各別，行為互殊，
    應予分論併罰。
  (二)爰審酌被告有前述犯罪及施用毒品遭查獲之紀錄，有臺灣高
    等法院被告前案紀錄表附卷足據，素行不佳，且前已因觀察
    勒戒執行完畢而經不起訴處分，業受毒品危害防制條例對施
    用毒品人之寬典，竟仍一再吸食，並施用兩種毒品，顯見並
    無悔意，惡性非淺，而其施用毒品實為戕害自身健康之犯罪
    ，於他人固無明顯重大危害，然對社會善良風氣已足生不良
    影響，並斟酌其施用之次數，及其於偵審中能坦認部分犯行
    之犯罪後態度等一切情狀，分別量處如主文第一項至第三項
    所示之刑，以資儆懲。又被告如事實欄(一)及事實欄(二)所載施
    用第一級毒品與施用第二級毒品犯罪，均在九十六年四月二
    十四日以前所為，復無中華民國九十六年罪犯減刑條例所列
    不予減刑之情形，應依同條例第二條第一項第三款之規定，
    就該二項犯罪所受宣示之有期徒刑減其刑期二分之一如主文
    第一項、第二項所示，並於減刑後與不得減刑如主文第三項
    所示宣示之刑定其應執行之刑。
據上論斷，應依刑事訴訟法第二百九十九條第一項前段、毒品危
害防制條例第十條第一項、第二項、第二十三條第二項，刑法第
十一條前段、第五十一條第五款，中華民國九十六年罪犯減刑條
例第二條第一項第三款、第七條第一項、第二項，判決如主文。
本案經檢察官陳伯均到庭執行職務。
中　　華　　民　　國　　96　　年　　12　　月　　28　　日
                    刑事第十庭  審判長法  官  侯志融
                                      法  官  歐陽漢菁
                                      法　官  楊博欽
以上正本證明與原本無異
如不服本判決應於送達後十日內向本院提出上訴狀
                                      書記官　李慈容
中　　華　　民　　國　　96　　年　　12　　月　　28　　日
附錄本案論罪科刑法條全文：
毒品危害防制條例第十條
  施用第一級毒品者，處六月以上五年以下有期徒刑。
  施用第二級毒品者，處三年以下有期徒刑。
